Abdoulaye Sow Développeur WEB

+221 77 013 28 49

♥ Dakar, Sénégal

in abdoulaye-sow-33bb9b246

OBJECTIF

Je suis un développeur web passionné et créatif, spécialisé dans la création d'expériences en ligne convaincantes et intuitives. Avec plus de 2 ans d'expérience dans le domaine, j'ai acquis une solide expertise dans le développement front-end ainsi que dans la gestion de projets web. Je reste à votre disposition pour un éventuel entretien.

COMPÉTENCES

- HTML & CSS & JAVASCRIPT
- PYTHON
- Laravel
- Vue JS
- Node JS
- React
- Git
- CMS

- Maitrise des outils bureautiques
- Maitise des systémes d'exploitation
- Creer et utiliser les bases de données
- Maitrise des logiciels Photoshop, Illustator
- Bonne connaissance en informatique
- Organisation
- Sens de la communication
- Capacité d'adaptation

LANGUES

Français —

Anglais

EXPÉRIENCES PROFESSIONNELLES

Jan. 2023 – Dec. 2023 **Développeur Front-End**

Dakar, Sénégal ASI Sénégal

- Développement d'un site é-commerce en utilisant prestashop
- Conception et dévelopement d'une application web en utilisant Python et Django Framework
- Collaboration avec les membres de l'équipe pour résoudre les problémes et grandir les quantité du code

Mars. 2022 – Juin. 2022 **Développeur Front-End**

Dakar, Sénégal ASI Sénégal

Création d'un site web dans le domaine médical en utilisant Joomla

FORMATION

2020 - 2022 BTS en Développement Web et Mobile

Thiès, Sénégal ISEP Thiès

2019 BACCALAURÉAT

Dakar, Sénégal Cours Privée Chérif Abdoulaye Thiaw

CENTRES D'INTÉRÊT

- Sports: Football, Atletisme.
- Bénévolat dans une association.